【裁判字號】    92,上易,870
【裁判日期】    921113
【裁判案由】    家暴傷害等
【裁判全文】
臺灣高等法院臺南分院刑事判決               九十二年度上易字第八七號   Ｃ
      上  訴  人  臺灣嘉義地方法院檢察署檢察官
      被      告  乙  ○  ○
右上訴人因被告恐嚇案件，不服臺灣嘉義地方法院九十一年度易字第六四九號中華民
國九十二年七月二十一日第一審判決（起訴案號：臺灣嘉義地方法院檢察署九十一年
度偵字第五八一０號），提起上訴，本院判決如左：
      主      文
上訴駁回。
      理      由
一、本件公訴意旨略以：被告乙○○係告訴人甲○○之子，二人具有家庭暴力防治法
    第三條第三款所指之家庭成員關係，平日感情不睦。乙○○曾因公共危險及竊盜
    案件，經臺灣高等法院臺南分院及本院分別判處有期徒刑四年、九月確定，並裁
    定定應執行刑有期徒刑四年六月確定，於民國八十四年四月二十二日假釋出監，
    再因竊盜案件，經撤銷假釋，執行殘刑二年五月十八日，又因公共危險、違反槍
    砲彈藥刀械管制條例及上開竊盜案件，經臺灣嘉義地方法院分別判處有期徒刑五
    年六月、三月及一年確定，並裁定定應執行刑有期徒刑六年七月確定，於九十一
    年一月十六日假釋出監，尚未執行完畢，詎乙○○仍不知悔改，於九十一年八月
    二十二日（公訴意旨誤為同年月二十日）傍晚五時三十分許，在嘉義縣大埔鄉和
    平村雙溪五十八號住處與甲○○因細故口角，乙○○竟頓萌普通傷害之犯意，徒
    手及持甲○○所有之掃把柄毆打甲○○（傷害部分業經判決確定），並於傷害告
    訴人後，告訴人逃至屋外，被告仍不罷手，自後追趕並恐嚇稱：「要讓你死得很
    難看」等語，致告訴人心生畏懼，因認被告另涉有刑法第三百零五條之恐嚇罪嫌
    云云。
二、按犯罪事實應依證據認定之，無證據不得認定其犯罪事實；又不能證明被告犯罪
    者，應諭知無罪之判決，刑事訴訟法第一百五十四條、第三百零一條第一項分別
    定有明文。次按告訴人之告訴，係以使被告受刑事訴追為目的，是其陳述是否與
    事實相符，仍應調查其他證據以資審認，亦有最高法院五十二年臺上字第一三０
    ０號判例可參。訊據被告乙○○堅決否認有恐嚇犯行，辯稱：伊被告訴人打倒在
    地，才拿掃把打告訴人，並沒有恐嚇告訴人稱：「要讓你死得很難看」等語。經
    查：
    （一）告訴人於警訊中稱：「他（指被告）於九十一年八月二十二日下午十七時
          三十分在我現住的地方持掃把柄追打我，並大聲的狂叫要打死我，一定要
          讓我死，我拼命的逃到對面樹林裡躲起來」（詳警卷第三頁反面），於檢
          察官偵查中稱：「他打我後，追我時口裡說要讓我死的（得）很難看」（
          詳偵查卷第二三頁正面），於原審稱：「他說完後，有再追我並打我」、
          「是打的時候說的，不是打完說的」（詳原審卷第七八、八二頁）。究竟
          被告係傷害告訴人後，始出言恐嚇，抑先實施恐嚇之危險行為，繼而實施
          傷害之實害行為，告訴人之指訴先後顯有瑕疵。況此部分除告訴人之指訴
          外，別無其他積極證據或補強證據可以審認告訴人所言屬實，尚難僅因告
          訴人與被告為父子，即採信告訴人之指訴。
    （二）依上所陳，公訴意旨就被告所涉恐嚇部分犯行，僅有告訴人之指訴，且其
          指訴內容先後不符，而有瑕疵，且無其他證據足資補強，惟被告既堅決否
          認上情，則被告是否確有公訴意旨所指恐嚇之犯罪事實，即屬不能證明，
          被告所辯尚可採信。公訴人所舉之證據不足以證明被告犯罪，此外本院復
          查無其他證據證明被告確有公訴人所指之犯行，既不能證明犯罪，自應諭
          知無罪判決。
三、原審審理結果，認被告此部分之犯罪不能證明而諭知無罪之判決，核無不合，檢
    察官上訴意旨，仍執前詞，指摘原判決不當，並無可取，為無理由，應予駁回。
據上論斷，應依刑事訴訟法第三百六十八條，判決如主文。
本案經檢察官林炎昇到庭執行職務。
中    華    民    國      九十二      年      十一      月      十三    日
                                  臺灣高等法院臺南分院刑事第五庭
                                      審判長法官  楊    明    章
                                            法官  沈    揚    仁
                                            法官  戴    勝    利
右正本證明與原本無異。
不得上訴。
                                      法院書記官  吳    銘    添
中    華    民    國      九十二      年      十一      月     十四     日


司法院資訊處製作；財團法人民間司法改革基金會備份。
